【裁判字號】    95,上訴,3596
【裁判日期】    951116
【裁判案由】    違反槍砲彈藥刀械管制條例
【裁判全文】
臺灣高等法院刑事判決                95年度上訴字第3596號
上  訴  人  臺灣桃園地方法院檢察署檢察官
被      告  甲○○
            乙○○
共      同
指定辯護人  本院公設辯護人  陳德仁
上列上訴人，因被告違反槍砲彈藥刀械管制條例案件，不服臺灣
桃園地方法院94年訴字第1894號，中華民國95年7 月31日第一審
判決（起訴案號：臺灣桃園地方法院檢察署94年偵字第13221 號
），提起上訴，本院判決如下：
    主  文
上訴駁回。
    事  實
一、甲○○明知未經中央主管機關許可，不得持有可發射子彈具
    殺傷力之改造手槍及持有具殺傷力之子彈，竟基於非法持有
    具有殺傷力改造手槍及子彈犯意，於民國（下同）94年5 月
    初，在臺北市○○○路某酒店，以新臺幣40萬元向姓名年籍
    不詳綽號「阿中」之成年男子，購得可發射子彈具有殺傷力
    之仿BERETTA廠92FS 型半自動手槍製造之玩具手槍換裝土造
    金屬槍管改造而成之改造手槍（槍枝管制編號：0000000000
    號、0000000000號）2支，及有殺傷力口徑9釐米制式子彈12
    顆，未經許可而持有之。嗣於94年7 月11日20時許，甲○○
    為防身，隨身攜帶裝有上開改造手槍、制式子彈（以黑色塑
    膠盒裝置上開改造手槍及子彈，將黑色塑膠盒裝入百貨公司
    手提紙袋，以掩人耳目），先至桃園縣桃園市○○路某藥燉
    排骨店用餐完畢後，撥打友人乙○○之電話，相約在桃園市
    ○○路310 號前檳榔攤見面飲酒聊天，甲○○即將上開隨身
    攜帶之槍彈攜至上開檳榔攤，乙○○見甲○○手提百貨公司
    紙袋前來，誤認該紙袋內為甲○○所購之物品，基於好奇而
    詢問甲○○紙袋內為何物，並要求觀看，甲○○即自紙袋內
    拿出黑色塑膠盒，取出改造手槍1 支交予乙○○觀看，因桃
    園縣政府警察局大園分局三果派出所警員李金樹前接獲線報
    ，得知甲○○持有槍枝，前往桃園市○○路上開藥燉排骨店
    埋伏欲逮捕之，見甲○○手提百貨公司紙袋進入上開檳榔攤
    後，即於數分鐘後同日20時50分許，進入上址檳榔攤而當場
    查獲，並扣得上開改造手槍2支及制式子彈12顆。
二、案經桃園縣政府警察局大園分局報告臺灣桃園地方法院檢察
    署檢察官偵查起訴。
    理  由
甲、有罪部分（即被告甲○○部分）：
一、訊據被告（下稱被告）甲○○，對於上開犯罪事實坦承不諱
    ，核與證人即查獲之警員李金樹等人於原審所證情節相符，
    並有扣案槍彈可憑。且查：
(一)證人李金樹於原審證稱：（94年7 月11日是否有查獲被告甲
    ○○持有槍枝？）有，（查獲原因？）有線報，說被告甲○
    ○要去大有路上的一家藥燉排骨店講事情，會攜帶槍枝，（
    查獲經過？）我們接獲線報後，就到該藥燉排骨店對面埋伏
    ，後來看見被告甲○○走出藥燉排骨店，並走進旁邊約10公
    尺遠的檳榔攤，我們就進入檳榔攤，喝令不要動，桌上並有
    1 個百貨公司紙袋，（另一把槍如何起獲？）還放在百貨公
    司紙袋內之黑色塑膠盒中等語（參見原審95年5 月23日審判
    筆錄14至15頁）。證人游象河於原審亦證稱：（94年7 月11
    日被告甲○○、乙○○被查獲時，你是否在場？）是，（為
    何會在那裡出現？）我與乙○○相約在那裡，（警方查獲時
    ，現場除了有你、乙○○以外，有無其他人？）被告甲○○
    ，（被告甲○○何時來到檳榔攤？）我們坐了一下，被告乙
    ○○接到一通電話，跟我朋友說要過來，就是被告甲○○，
    （被告甲○○來後發生何事？）他進來後，手上提了1 個百
    貨公司紙袋，被告乙○○問被告甲○○說你買了什麼，並順
    手伸入該紙袋把東西拿出來看，就是1 支槍等語（參見原審
    95年5 月23日審判筆錄10至11頁），足見上開改造手槍、制
    式子彈確係在被告甲○○之實力支配之下，被告甲○○自白
    上開槍彈為其所持有，應與事實相符，堪予採信。
(二)扣案手槍、子彈經送內政部警政署刑事警察局鑑驗結果認：
    扣案手槍2 支（槍枝管制編號：0000000000、0000000000）
    ，均係由仿BERETTA廠92FS 型半自動手槍製造之玩具手槍換
    裝土造金屬槍管而成之改造手槍，機械性能良好，可擊發適
    用子彈，認具殺傷力；扣案子彈12顆，認均係口徑9 釐米制
    式子彈，均具殺傷力，有內政部警政署刑事警察局94年7 月
    19日刑鑑字第0940107016號槍彈鑑定書1 份附卷可稽（參見
    13221 號偵查卷41至45頁），是該槍彈均具有殺傷力之情事
    ，洵堪認定。此外，並有前揭槍枝、子彈扣案可資佐證，是
    被告上開犯行，洵堪認定，自應依法論科。
二、按，行為後法律有變更者，適用行為時之法律。但行為後之
    法律有利於行為人者，適用最有利於行為人之法律，刑法第
    2條第1項，定有明文，此條規定乃與刑法第1 條罪刑法定主
    義契合，而貫徹法律禁止溯及既往原則，係規範行為後法律
    變更所生新舊法律比較適用之準據法，是刑法第2 條本身雖
    經修正，但刑法第2 條既屬適用法律之準據法，本身尚無比
    較新舊法之問題，應一律適用裁判時之現行刑法第2 條規定
    ，以決定適用之刑罰法律。又刑法修正之比較新舊法，應就
    罪刑有關之共犯、未遂犯、想像競合犯、牽連犯、連續犯、
    結合犯，以及累犯加重、自首減輕暨其他法定加減原因（如
    身分加減）與加減例等一切情形，綜其全部罪刑之結果而為
    比較，且從刑附屬於主刑，除法律有特別規定者外，依主刑
    所適用之法律（參照最高法院95年5月23日95年度第8次刑庭
    會議決議）。經查：(一)被告犯罪時刑法第42條第2 項規定
    ：「易服勞役以1元以上3 元以下，折算1日。但勞役期限不
    得逾6個月」。依修正前罰金罰鍰提高標準條例第2條前段規
    定（現已刪除），就其原定數額提高為100倍折算1日，被告
    行為時之易服勞役折算標準，應以銀元300元即新臺幣900元
    折算1日；惟95年7月1 日修正公布施行之刑法，將易服勞役
    折算標準移至第42條第3 項，修正為：「易服勞役以新臺幣
    1千元、2千元或3千元折算1日。但勞役期限不得逾1 年。」
    ，是新法對行為人較為有利，自應依新法諭知易服勞役折算
    標準。(二)至沒收部分，因從刑附屬於主刑，依主刑所適用
    之法律。
三、茲被告未經主管機關許可，持有上開具殺傷力之槍彈，核其
    所為，係犯槍砲彈藥刀械管制條例第8條第4項未經許可持有
    可發射子彈具有殺傷力之改造手槍罪、同條例第12條第4 項
    未經許可持有可擊發具殺傷力之子彈罪。被告係於94年5 月
    間，向姓名年籍不詳綽號「阿中」之成年男子1 次購得上開
    槍彈，以一持有行為，同時觸犯未經許可持有具殺傷力槍彈
    罪，係一行為觸犯數罪名，為想像競合犯，應依刑法第55條
    規定，從一重之未經許可持有可發射子彈具有殺傷力之改造
    手槍罪處斷。原審經審理結果，認被告罪明確，因而適用槍
    砲彈藥刀械管制條例第8條第4項、第12條第4項，刑法第2條
    第1項、第55條、第42條第3項、第11條前段、第38條第1 項
    第1 款等規定，並審酌具有殺傷力之改造槍枝及制式子彈均
    係屬高度危險之物品，非經主管機關許可，不得擅自持有，
    以維社會大眾安全，被告竟漠視持有上開槍彈，持有之數量
    非鉅，犯罪後坦承犯行，態度良好，及其犯罪之手段等一切
    情狀，量處被告有期徒刑三年四月，併科罰金新台幣五萬元
    ，並諭知罰金易服勞役之折算標準，以示懲儆。另認，扣案
    具殺傷力之仿BERETTA廠92FS 型半自動手槍製造之改造玩具
    手槍2支（含彈匣2個，槍枝管制編號：0000000000號、0000
    000000號）、9 釐米制式子彈12顆，均屬違禁物，依刑法第
    38條第1項第1款規定，宣告沒收。經核其認事用法尚無違誤
    ，量刑亦屬允當，檢察官以被告於警訊供承原有15顆子彈，
    已試射3 顆，原審量刑過輕為由，指摘原判決此部分不當。
    但查，被告上開警訊自白外，別無佐證可憑，且於偵審中均
    否認共持有15顆子彈，足見被告上開自白，尚難憑信。又該
    罪原係法定刑一年以上七年以下有期徒之罪，於94年1 月26
    日始修正提高為三年以上十年以下有期徒刑，被告亦非持以
    犯案或有其他不法行為而遭查獲，本院因認原審上開之量刑
    ，已屬適當，是檢察官之上訴，核為無理由，應予駁回。
乙、無罪部分（即被告乙○○部分）：
一、公訴意旨以：被告乙○○明知具有殺傷力之改造手槍、制式
    子彈均係槍砲彈藥刀械管制條例列管之管制物品，非經許可
    ，不得非法持有，竟仍基於持有改造手槍、制式子彈之犯意
    ，於94年7 月11日20時許，由被告甲○○攜帶裝有具有殺傷
    力之仿BERETTA廠製92FS 型半自動手槍製造之玩具手槍換裝
    土造金屬槍管而成之改造手槍2支（槍枝管制編號：0000000
    000、0000000000）及具有殺傷力之口徑9釐米制式子彈12顆
    之手提箱，至桃園縣大有路310號前之檳榔攤內，將其中1把
    改造手槍自手提箱中取出後卸下彈匣，交由在場被告乙○○
    把玩，被告乙○○非法持有之，嗣於同日20時50分許，為警
    在上址查獲。因認被告所為，涉嫌違反槍砲彈藥刀械管制條
    例第8條第4項之未經許可持有可發射子彈具有殺傷力之改造
    手槍罪、同條例第12條第4 項未經許可持有可擊發具殺傷力
    之子彈罪嫌云云。
二、按，犯罪事實應依證據認定之，無證據不得認定犯罪事實，
    為刑事訴訟法第154條第2項定有明文。又事實之認定，應憑
    證據，如未能發現相當證據，或證據不足以證明，自不能以
    推測或擬制之方法，為裁判基礎。認定犯罪事實所憑之證據
    ，雖不以直接證據為限，間接證據亦包括在內，然而無論直
    接證據或間接證據，其為訴訟上之證明，須於通常一般之人
    均不致有所懷疑，而得確信其為真實之程度者，始得據為有
    罪之認定，倘其證明尚未達到此一程度，而有合理之懷疑存
    在而無從使事實審法院得有罪之確信時，即應由法院為諭知
    被告無罪之判決（參照最高法院40年度臺上字第86號、76年
    度臺上字第4986號判例意旨）。本件公訴人認被告涉嫌上開
    犯罪，無非以被告於警詢、偵查時供述伊確有拿起改造手槍
    1 支把玩，及證人即現場查獲之警員李金樹於偵查中證稱：
    我們進入檳榔攤，看見乙○○手上拿著1 把槍，彈匣放在桌
    上，我們立刻拔槍，叫他們不要動，甲○○又從手提袋內交
    出1 把槍，乙○○說他才剛拿到這支槍，我們就進來了等語
    ，另有扣案槍彈，及內政部警政署刑事警察局槍彈鑑定書等
    ，資為論據。訊據被告乙○○，固坦承於前揭時間地點，與
    被告甲○○相約在上開檳榔攤飲酒，並有拿起甲○○攜帶之
    上開改造手槍其中1 支觀看等情事，惟堅詞否認有公訴意旨
    所指犯行，並先後辯稱：伊與被告甲○○相約在檳榔攤見面
    飲酒，他來時提了1 個百貨公司的紙袋進來，伊誤以為袋內
    係所購之物，基於好奇向甲○○詢問購買何物，並要觀看，
    甲○○拿出槍枝交予伊觀看，警方就衝進檳榔攤，伊並沒有
    要持有該槍枝，亦未觀看另1支槍枝等語。
三、經按，刑事法上所稱之「持有」，乃指行為人以支配之意思
    ，將物品置於自己事實上得為實力支配下之狀態而言；故「
    持有」云者，必須行為人對該財物有支配之意思，並實際上
    已將之移入於自己事實上得為支配之狀態（即行為中），始
    足當之（參照最高法院82年度臺上字第1135號判決意旨）。
    經查：
(一)證人即同案被告甲○○於原審證稱：（扣案槍彈是否你所有
    ？）是，（94年7 月11日為何會到檳榔攤？）因為我無聊，
    所以打電話給乙○○問他人在何處，他告訴我他在檳榔攤喝
    酒，我就去找他，（為何會想到打電話給乙○○？）因為我
    與朋友約在乙○○他家附近的藥燉排骨店吃東西，想到乙○
    ○家在附近，所以就打電話給他，（94年7 月11日出門就帶
    著槍？）是，我隨身帶著為了防身，（你到檳榔攤後發生何
    事？）我一到檳榔攤，點了啤酒，大約5 至10分鐘，警察就
    過來了，（你當天如何收藏你的槍彈？）我用黑色塑膠盒裝
    著，再用1 個百貨公司的紙袋裝著，（警方查獲時，槍彈是
    否仍在紙袋內？）不是，被告乙○○有問我紙袋內是何物，
    我說是很重要的東西，他就硬要我拿出來，我就把其中1 把
    槍拿出來給他看，（亮出槍前，你有無告知被告紙袋內是槍
    彈？）沒有，（亮出槍後，隔多久警察就來了？）我一拿出
    來，警察就來了，（當時拿槍給被告乙○○看，有沒有要交
    給他使用或保管之意？）沒有，我只借他看，（你有無把槍
    交給被告乙○○？）沒有，我放桌上，是被告乙○○自己拿
    槍起來看‧‧‧當時是被告乙○○直接把紙袋內的黑盒子拿
    出來放在桌上，我之前所說是我拿出黑色塑膠盒是錯誤的，
    但我好像又記得黑色塑膠盒是我拿出來的等語（參見原審95
    年5月23日審判筆錄4至9頁、13頁）。
(二)證人游象河於原審證稱：（94年7月11日被告2人被查獲時，
    你是否在場？）是，我下班前有跟被告乙○○約好，下班後
    要去找他。（被告甲○○是何時來到檳榔攤？）我與被告乙
    ○○坐了一下，被告乙○○接到一通電話，跟我說朋友要過
    來，就是被告甲○○。（被告吳來之後，又發生何事？）被
    告甲○○進來後，手上提了1 個百貨公司的紙袋，被告乙○
    ○問說你買什麼東西，就把手伸入被告甲○○帶來的紙袋把
    東西拿出來看，（你是否記得拿出來的東西是什麼？）就是
    1 支槍。（被告甲○○到檳榔攤後，一直到警察來，間隔時
    間？）大約只有5 分鐘，（被告甲○○進入檳榔攤後，有無
    聽到他交代被告乙○○有關槍枝任何事？）沒有，（當天你
    與被告乙○○見面，一直到警察查獲，有無聽被告乙○○說
    任何有關槍枝之事？）沒有，（有無看到黑色塑膠盒？）有
    ，（在何處看到？）就是裝在被告甲○○帶來的紙袋，（為
    何剛剛所述被告乙○○拿出是1把槍？）我剛剛忘了說他有1
    個盒子裝的，（請說明被告乙○○如何取出槍？）他把盒子
    拿出來後，同時問被告吳說你是買什麼東西，接著自己把盒
    子打開，從盒子拿出槍枝出來。（詳述被告乙○○伸手入袋
    取槍的情形？）被告甲○○拿紙袋進入後，被告乙○○坐在
    桌子旁邊問他你買什麼東西，被告甲○○沒有回答，就坐在
    被告乙○○的旁邊，同時把紙袋放在桌上，接著被告乙○○
    順手就把紙袋拉過去看一下裡面，伸手把裡面東西取出等語
    （參見原審95年5月23日審判筆錄9至13頁）。
(三)證人甲○○對於被告乙○○係自行伸手取出紙袋內黑色塑膠
    盒，再打開該塑膠盒自行取出槍枝，或係其取出槍枝後再交
    予被告乙○○觀看乙節，因記憶模糊而有前後供述不一致之
    情形，惟被告甲○○迭於警詢、偵查中供稱：是我拿槍給被
    告乙○○看等語（參見上開偵查卷11、33頁），核與乙○○
    迭於警詢、偵查、原審審理供陳係被告甲○○拿出槍枝交給
    我觀看等語（參見偵查卷17、35、59頁）相符，被告甲○○
    就此部分於原審95年5 月23日審理證述，有上開前後不一致
    之情事，應係距案發之94年7月11日將近1年，記憶模糊所致
    ，應以其所述與距離案發時點較為接近之警詢、偵查中所言
    相符者為真實。至證人游象河雖證稱係被告乙○○自行打開
    黑色塑膠盒，拿取槍枝觀看云云，但證人游象河僅係旁觀者
    ，並非攜帶槍枝及要求觀看之當事人，且被告二人間上開自
    紙袋拿取物品係一般之舉動，應難以引起旁觀者之特別注意
    ，證人游象河可能因觀察之角度、時間點，或95年5 月23日
    審理期日距離案發當時已近1 年而記憶錯誤，致為上開陳述
    。且上開拿取、觀看槍枝一事，係發生在被告與同案被告甲
    ○○二人間，其等二人應知之甚詳，自應以其等二人之供述
    為可採，故應認案發當時係同案被告甲○○將黑色塑膠盒自
    紙袋中取出打開，拿出槍枝後交由被告乙○○觀看。
(四)證人即查獲本案之警員李金樹於原審證稱：（94年7 月11日
    是否有查獲被告甲○○持有槍枝？）有，（查獲原因？）有
    線報說被告甲○○要去大有路上的一家藥燉排骨店講事情，
    會攜帶槍枝，（查獲經過？）我們接獲線報後，就到該藥燉
    排骨店對面埋伏，後來看見被告甲○○走出藥燉排骨店，並
    走進旁邊約10公尺遠的檳榔攤，我們就進入檳榔攤，喝令不
    要動，當時被告甲○○手上拿著1支槍及彈匣，桌上並有1個
    百貨公司紙袋，（另一把槍如何起獲？）還放在百貨公司紙
    袋內之黑色塑膠盒中等語（參見原審95年5 月23日審判筆錄
    14至15頁），然渠於偵查中則證稱：我有線民告訴我說綽號
    「阿正」的人有槍，因為他與「阿正」認識，所以見過該槍
    ，他還說「阿正」會到大有路上的藥燉排骨店，我們就到那
    邊埋伏，看到被告甲○○走進檳榔攤，約1、2分鐘後，我們
    就衝進檳榔攤，被告乙○○手上拿著1 支槍，但彈匣放在桌
    上，我們就立刻拔槍叫他們不要動，被告甲○○就從手提袋
    內又交出1 把槍，被告乙○○有說他才剛拿這支槍而已，我
    們就進來了等語（參見偵查卷58頁）。證人李金樹就警方進
    入該檳榔攤時，究係被告甲○○或係被告乙○○手持槍枝，
    及彈匣究竟係在被告甲○○手中或放在桌上等情，前後證述
    並不一致，且因原審95年5月23日審理期日距離案發之94年7
    月11日已近1年，渠於94年8月18日偵查中之證述距離案發時
    點僅1 月，於原審中之證述與偵查中之證述相左，應係時間
    久遠記憶模糊所致。證人李金樹於偵查中證述與被告乙○○
    自承情節及證人甲○○、游象河證述：警方進入檳榔攤時，
    槍是在被告乙○○手中之情節相符，應認警方進入該檳榔攤
    時，係被告乙○○手持槍枝，而彈匣係放置在桌上無誤。
(五)依證人甲○○、游象河、李金樹之上開證述，可知同案被告
    甲○○所攜帶槍彈係以不透明之黑色塑膠盒盛裝，其外又以
    百貨公司手提紙袋包裝，由外觀觀之確有使人誤認係百貨公
    司所購買之物。又同案被告甲○○並未告知被告乙○○盒內
    之物係槍彈，被告乙○○確有可能誤認甲○○所攜帶之紙袋
    裝有自百貨公司購買之物，因而要求觀看，是以難認乙○○
    對於上開槍彈，主觀上有支配之意思。再者，同案被告甲○
    ○取出黑色塑膠盒打開取出槍枝交予乙○○觀看後，警方隨
    即於數分鐘之內進入該檳榔攤，是被告乙○○接觸該槍枝之
    時間僅有短暫之數分鐘，而槍枝與彈匣分離放置，亦係同案
    被告甲○○攜帶該槍枝時原有之狀態，並非被告乙○○將該
    彈匣卸下，故客觀上亦難認被告乙○○已將上開槍彈移入於
    自己事實上得為支配之狀態。揆諸上開說明，被告乙○○對
    上開槍彈主觀上既無支配之意，客觀上亦無置於自己實力支
    配之下，自難以持有改造手槍、制式子彈等罪相繩。此外，
    復查無其他積極證據，足證被告乙○○有公訴意旨所指涉犯
    槍砲彈藥刀械管制條例第8條第4項及同條例第12條第4 項之
    罪。原審因而為被告無罪之諭知，核無不合。
四、檢察官上訴意旨載稱：
(一)按「未經許可無故持有槍枝、子彈罪，袛須未經主管機關許
    可，而將槍枝、子彈置於自己實力支配之下，罪即成立」、
    「無故持有槍、彈罪為繼續犯，一經持有，犯罪即告成立」
    、「槍砲彈藥刀械管制條例第7條第4項規定之未經許可無故
    持有手槍罪，袛須未經主管機關許可，且無正當理由，而將
    手槍置於自己實力支配之下，罪即成立。至其是否為自己持
    有，或持有時間之長短，皆所不問。」，最高法院著有93年
    台上字第2871號、89年台上字第287 號及88年台上字第6721
    號判決可資參照。本件訊據被告乙○○於警詢及歷次偵審中
    均坦言確實有自盒中取出手槍持之把玩之行為；此核與同案
    被告甲○○供述相符，並經證人游象河到庭證述屬實。被告
    乙○○雖另辯稱：其僅係取出把玩，並無持有該槍枝之犯意
    云云。然揆諸同案被告甲○○於審理中陳稱：其係用膠盒將
    上開槍彈分別包裝存放紙袋中，係乙○○自行自盒中取出槍
    枝；證人游象河同證述：係乙○○打開盒子後取出槍枝觀看
    等語，堪信被告乙○○係已親見知悉盒內放置物品為槍枝後
    ，主觀上另有將上開槍枝置於自己實力支配下之意思，甫將
    槍枝取出後持有之。原審雖認同案被告甲○○就究竟槍枝為
    被告乙○○自行取出抑或由其所交付此節供述，有前後不一
    ，認應以被告乙○○供述，即槍枝係由被告甲○○所交付，
    被告拿取後不及拒絕即遭警查獲為真。然觀諸被告甲○○雖
    就膠盒就由何人自紙袋取出等情前後所述雖略有差距，然就
    槍枝為乙○○自行取出乙節則均屬一致，且衡諸常情，被告
    甲○○既將槍枝層層包裝，並盛裝於紙袋內，無非不欲他人
    可察覺知悉上開藏放物品為槍枝，又豈有於仍有不知情之他
    人即證人游象河在座之情形，主動將槍枝去除包裝取出示人
    之可能？堪信被告甲○○及證人游象河前揭指證方為真實。
    是原審此部分之採認似有違誤。再本件經警察獲之槍枝共2
    把，且係採槍彈分離、層層包裝之方式保管，此據同案被告
    甲○○自承在卷，並有桃園縣政府警察局大園分局扣押筆錄
    1 件可參。被告甲○○雖辯稱上開槍枝其係購買用以防身，
    然已難想見該槍彈於層層包裹、分離包裝下，有何防身之功
    用可言？又參諸槍枝為違禁物品經警查獲即為重罪，而被告
    甲○○所陳之目的實無法藉由上開攜帶槍彈方式而達成，已
    如前述等情，則甲○○竟甘冒為警查獲之風險，同時隨身攜
    帶2 把槍枝及其他配備，前往於公眾得出入之場所，甚且願
    讓被告乙○○取出檢視槍枝現況，堪信被告甲○○確有持上
    開槍枝轉由被告乙○○持有之意，被告甲○○之事後辯詞，
    無非為被告乙○○脫免罪責而已，實無足採信。本件被告乙
    ○○既已親見上開物品為槍枝，仍基於將上開槍枝置於自己
    實力支配下之意思，將槍枝取出查看現狀，雖旋經警查獲而
    未能將槍枝攜往他處，但揆諸前揭判決要旨，持有時間之久
    暫，本無礙於持有本件罪責之成立，尚不得僅因被告持有槍
    枝時間短暫，再輔以一殊無可信之卸責飾詞，即無視乙○○
    明確持有槍枝事實，而據論以無罪，原審認定自有違誤。
(二)但查，被告雖有把玩、觀看同案被告甲○○所攜帶並拿出之
    其中一把槍枝之情事，但依證人甲○○、游象河、員警李金
    樹於原審所證情節以觀，被告當時未有將彈匣拆卸行為，且
    該彈匣係與槍枝分離狀態，況李金樹於被告接觸該百貨公司
    紙盒後，即馬上進入該檳榔攤查獲本案，斯時，被告乙○○
    既無離去該處所之意，手上短暫接觸槍枝之舉止，自難遽認
    已有持有、占有該槍枝之犯行，原審遂為被告無罪之諭知，
    核無不合。況且，同案被告甲○○與被告乙○○約定見面，
    既無客觀證據可認係商談借槍，甚或係進行槍彈買賣之交易
    ，則甲○○手提一般百貨公司之紙袋，客觀上與一般友人之
    見面舉止無異，被告要求觀看該紙袋內裝物，並由甲○○拿
    出內裝物槍枝，交被告觀看把玩，被告尚無放置入自己口袋
    內之行為，核與持有槍枝之構成要件，顯有不符，原審詳查
    各證人供述後，為被告乙○○無罪之諭知，自與卷內之證據
    資料相符。檢察官於本院並未請求調查何項證據，徒以上開
    論理之見解，指摘原判決此部分無罪認定為不當，核非可取
    ，自應予駁回。又被告受合法傳喚，無正當理由不到庭，爰
    不待其陳述，逕行判決如前。
據上論斷，應依刑事訴訟法第368條、第371條，判決如主文。
本案經檢察官許仲瑩到庭執行職務
中    華    民    國    95    年    11    月    16    日
                  刑事第六庭  審判長法  官  林  堭  儀
                                    法  官  莊  謙  崇
                                    法  官  蔡  聰  明
以上正本證明與原本無異。
被告甲○○、檢察官均如不服本判決，應於收受送達後十日內向
本院提出上訴書狀，其未敘述上訴之理由者並得於提起上訴後十
日內向本院補提理由書（均須按他造當事人之人數附繕本）。
                                    書記官  陳  建  邦
中    華    民    國    95    年    11    月    16    日
附錄：本案論罪科刑法條全文
槍砲彈藥刀械管制條例第8條：
未經許可，製造、販賣或運輸鋼筆槍、瓦斯槍、麻醉槍、獵槍、
空氣槍或第4條第1項第1 款所定其他可發射金屬或子彈具有殺傷
力之各式槍砲者，處無期徒刑或5年以上有期徒刑，併科新臺幣1
千萬元以下罰金。
未經許可，轉讓、出租或出借前項所列槍枝者，處5 年以上有期
徒刑，併科新臺幣1千萬元以下罰金。
意圖供自己或他人犯罪之用，而犯前二項之罪者，處無期徒刑或
7年以上有期徒刑，併科新臺幣1千萬元以下罰金。
未經許可，持有、寄藏或意圖販賣而陳列第1項所列槍枝者，處3
年以上10年以下有期徒刑，併科新臺幣700萬元以下罰金。
第1項至第3項之未遂犯罰之。


司法院資訊處製作；財團法人民間司法改革基金會備份。
